【裁判字號】    92,交易,332
【裁判日期】    920922
【裁判案由】    公共危險等
【裁判全文】
臺灣桃園地方法院刑事判決                        九十二年度交易字第三三二號
    公  訴  人  臺灣桃園地方法院檢察署檢察官
    被      告  乙○○
右列被告因公共危險等案件，經檢察官提起公訴（九十一年度偵字第二二二九七號）
，本院判決如左：
    主  文
乙○○服用酒類，不能安全駕駛動力交通工具而駕駛，處有期徒刑月，如易科罰金
以佰元折算壹日；又因過失傷害人，處有期徒刑月，如易科罰金以佰元折算壹
日；應執行有期徒刑肆月，如易科罰金以佰元折算壹日。
    事  實
一、乙○○於民國九十一年十二月八日十二時許，在位於桃園縣平鎮市○○路之「維
    榮食品有限公司」飲用啤酒至醉後，明知其辨識力、注意力、反應力均不如常，
    已不能安全駕駛動力交通工具，其本應注意依法即不得駕車，竟仍駕駛車號ＲＤ
    —八五三六號自用小客車，沿平鎮市○○路往八德方向行駛，於是日十二時十五
    分許，途經南東路六九號「北基加油站」前時，原應注意汽車在劃有分向限制線
    之路段行駛時，不得駛入來車之車道內，且應注意車前狀況，並隨時採取必要之
    安全措施，而依當時日間自然光線、路面無缺陷、亦無障礙物、視距良好，顯無
    不能注意之情事，惟因飲酒後反應力及注意能力減退，竟疏於注意及此，猶貿然
    跨越分向限制線侵入對向車道內，欲逆向駛往「北基加油站」加油，適有吳金蘭
    、甲○○分別駕駛車號ＭＦ八—五二八號重型機車及ＺＺＭ—二四七號輕型機車
    ，沿南東路之對向車道駛來，乙○○見狀閃煞不及，所駕自小客車車頭先後撞擊
    吳金蘭、甲○○所騎乘之機車，致甲○○人車倒地後，受有左側股骨轉趾間粉碎
    性骨折、髖臼骨折既脫臼等之傷害，吳金蘭亦受有傷害（過失傷害部分，未據告
    訴）。嗣經到場處理警員據報到場處理，並測得其呼氣酒精濃度，高達每公升一
    點五九毫克，而悉上情。
二、案經甲○○訴由桃園縣政府警察局平鎮分局報告臺灣桃園地方法院檢察署檢察官
    偵查起訴。
    理      由
一、右揭犯罪事實，迭據被告乙○○於警、偵訊及本院審理時坦承不諱，核與告訴人
    甲○○指訴之情節相符，並經目擊證人即「北基加油站」之員工鄭金慈於警訊時
    證述本件確係被告逆向肇事等語無訛，復有桃園縣警察局道路交通事故調查報告
    表一件、現場照片九張、酒精測試值表一紙、桃園縣警察局汽車駕駛人酒後生理
    協調平衡檢測紀錄卡一件及桃園縣警察局舉發違反道路交通管理事件通知單影本
    一紙在卷為憑。而依交通部運輸研究所七十九年八月對駕駛人行為之研究（酒醉
    駕車對駕駛行為之分析研究）指出，吐氣每公升酒精含量零點二五mg等於血液中
    酒精濃度（Blood Alcohol Concentratio n簡稱BAC）百分之零點零五（亦即每
    100ml血液中含50mg酒精），而（１）BAC到達百分之0. 03至百分之0.05時，對
    駕駛能力之影響為：多數駕駛人心境逐漸變幻不定、視覺與反應靈敏性減弱、對
    速度及距離的判斷力差。對心理行為之影響為：觀察力逐漸欠缺、心情漸趨輕鬆
    、自信心增加、多話、精神狀態處於陶醉感。（２）BAC到達百分之0.05至百分
    之0.08時，對駕駛能力之影響為：反應遲鈍、駕駛能力受損、遲而不決或決而不
    行。對心理行為之影響為：情緒鬆弛、感情與行為趨向誇張、肌肉不協調、精神
    處於興奮狀態。（３）BAC到達百分之0.08至百分之0.15時，對駕駛能力之影響
    為：判斷力嚴重受到影響、體能與精神協調受損、駕駛之體能困難增加。對心理
    行為之影響為：產生情緒異常現象、步伐不平穩、言語不清、反應惡劣、記憶及
    判斷力受損、精神處於錯亂狀態。（４）超過百分之0.15，對駕駛能力之影響為
    ：視線搖晃、駕駛已進入恍惚狀態、判斷及理解遭到扭曲、駕駛不穩定。對心理
    行為之影響為：意識不明、嘔吐、站、走及講話困難、責任感喪失、精神處於麻
    痺狀態。（５）超過百分之0.5，對駕駛人能力之影響為：無法開車。對心理行
    為之影響為：爛醉如泥、失去知覺可能致死、精神處於昏睡狀態。本件被告服用
    酒類後駕駛自用小客車，經警測試其呼氣中酒精濃度值為每公升一點五九毫克，
    對照上開交通部之研究報告，被告血液酒精濃度為百分之零點三一八，對其駕駛
    能力之影響為：「視線搖晃、駕駛已進入恍惚狀態、判斷及理解遭到扭曲、駕駛
    不穩定。」，對心理行為之影響為：「意識不明、嘔吐、站、走及講話困難、責
    任感喪失、精神處於麻痺狀態。」等情，參以被告於駕駛上開動力交通工具途中
    ，確於右揭時地發生事故，撞及分別騎乘車號ＭＦ八—五二八號、ＺＺＭ—二四
    七號機車之吳金蘭及告訴人甲○○，顯見其因飲酒所引起之生理作用確已達於不
    能安全駕駛之狀態甚明，其有服用酒類以致不能安全駕駛動力交通工具而駕駛之
    犯行，至為灼然。
二、又按汽車駕駛人於行車時應注意車前狀況，並隨時採取必要之安全措施車；且在
    劃有分向限制線之路段，不得駛入來車之車道；另汽車駕駛人飲酒後其吐氣所含
    酒精成份超過每公升零點二五以上者，不得駕車，道路交通安全規則第九十四條
    第三項、第九十七條第二款、第一百十四條第二款分別定有明文。本件被告為汽
    車駕駛人，且考領有駕駛執照，對於上開規定自應知之甚詳，並予注意，而參之
    當時日間自然光線、路面無缺陷、亦無障礙物、視距良好等情，有前揭道路交通
    事故調查報告表在卷足憑，顯無不能注意之情事，詎竟疏未注意上開規定，於酒
    後吐氣所含酒精成份超過每公升零點二五以上之情況下駕車，又疏未注意車前狀
    況，貿然跨越劃有分向限制線之南平路段，侵入對向車道內行駛，致撞擊對向由
    告訴人騎乘之機車而肇事，被告顯有過失。而告訴人甲○○因本件車禍受有前述
    傷害，亦有長庚紀念醫院出具之診斷證明書一紙在卷可稽，告訴人所受之傷害與
    被告之過失行為之間並有相當因果關係，被告自應負過失傷害之罪責。綜上所述
    ，本件事證明確，被告犯行均堪認定，應依法論科。
三、核被告乙○○所為，係犯刑法第一百八十五條之三之服用酒類，不能安全駕駛動
    力交通工具而駕駛罪及第二百八十四條第一項前段之過失傷害罪。所犯上開二罪
    ，一為過失犯，一為故意犯，構成要件不同，其故意犯部分則係各別起意，應予
    分論併罰。又其酒醉駕車肇事因而致人受傷，就其所犯過失傷害部分，應依道路
    交通管理處罰條例第八十六條第一項之規定，加重其刑。爰審酌被告罔顧酒後開
    車所可能對他人性命及財產所造成重大之威脅、危害，於酒後駕車並因此肇事，
    其過失程度甚重，惟念其犯罪尚知坦承犯行，雖未與告訴人和解，然已賠償告訴
    人約新台幣（下同）十三萬元，此據告訴人陳明在卷，足見被告非無悔意，並參
    酌告訴人所受之傷勢，已支出醫療費用十五萬元等一切情狀，分別量處如主文所
    示之刑，並諭知易科罰金之折算標準，暨定其應執行之刑及諭知易科罰金之折算
    標準，以示懲儆。
據上論斷，應依刑事訴訟法第二百九十九條第一項前段，道路交通管理處罰條例第八
十六條第一項，刑法第一百八十五條之三、第二百八十四條第一項前段、第四十一條
第一項前段、第五十一條第五款，罰金罰鍰提高標準條例第一條前段、第二條，判決
如主文。
本案經檢察官黃錦秋到庭執行職務。
中      華      民      國    九十二    年      九      月    二十二    日
                                臺灣桃園地方法院交通法庭
                                    法  官  丁  俊  成
右正本證明與原本無異。
如不服本判決，應於判決送達後十日內向本院提出上訴狀( 應附繕本 )，上訴於臺灣
高等法院。
                                    書記官  簡  慧  瑛
中      華      民      國    九十二    年      九      月    二十四    日
附錄本案論罪科刑之法條：
刑法第一百八十五條之三：
服用毒品、麻醉藥品、酒類或其他相類之物，不能安全駕駛動力交通工具而駕駛者，
處一年以下有期徒刑、拘役或三萬元以下罰金。
刑法第二百八十四條：
因過失傷害人者，處六月以下有期徒刑、拘役或五百元以下罰金，致重傷者，處一年
以下有期徒刑、拘役或五百元以下罰金。
從事業務之人，因業務上之過失傷害人者，處一年以下有期徒刑、拘役或一千元以下
罰金，致重傷者，處三年以下有期徒刑、拘役或二千元以下罰金。


司法院資訊處製作；財團法人民間司法改革基金會備份。
